```{r}
hogares <- read.csv("hogares_enigh.csv")
head(hogares)
```

## Muestreo aleatorio simple

```{r}
sample(hogares$folioviv,10)
```

## Muestreo sistematico

```{r}
library(devtools)
library(SamplingUtil)
#install_github("DFJL/SamplingUtil")
N <- nrow(hogares)
sys.sample(N,n=10)

hogares$folioviv[sys.sample(N,n=10)]
```

## Muestreo estratificado

Aquí la clave es tener una variable que nos ayude a clasificar.

para hombres

```{r}
hombres <- subset(hogares, sexo_jefe==1)
sample(hombres$folioviv,5)
```

para mujeres

```{r}
hombres <- subset(hogares, sexo_jefe==2)
sample(hombres$folioviv,5)
```

# Simulación

```{r}
library(dplyr)
library(tidyverse)
```

```{r}
n <- 10 # Número de observaciones en cada muestra
r <- 10000 # Número de replicas / número de muestras a recolectar
muestras <- matrix(rexp(n*r,3),r)
muestras.df <- data.frame(t(muestras))
```

Calculamos la media de cada muestra, y además la media de la población, que es el promedio de todas las medias muestrales:

```{r}
media <- data.frame(X1=apply(muestras.df,2,mean))
media_poblacional <- mean(media$X1)
```

Gráficamos la distribución de solo una muestra, X1 por ejemplo:

```{r}
label.left <- paste0("Media de 1 \n muestra: ",round(media$X1[1],3))
grafica1 <- muestras.df %>%
  ggplot() +
  geom_histogram(aes(x=X1),bins=10) +
  annotate("text", x=0.6 , y=2.75 , label=label.left)
grafica1
```

Ahora gráfiquemos la distribución de todos los promedios de las 10,000 muestras seleccionadas:

```{r}
label.right <- paste0("Media de las \n distribución \n muestral \n con ", r," muestras \n de tamaño \n ") 
grafica2 <- media %>%
ggplot() +
geom_histogram(aes(x=X1)) +
annotate("text",x=0.7, y=900, label=label.right)
grafica2
```

Comparemos ambas gráficas:

```{r}
cowplot::plot_grid(grafica1,grafica2)
```

La gráfica de la izquierda solo muestra la distribución de una sola muestra de las 10,000 generadas, la muestra solo es de tamaño 10, la gráfica muestra solo la distribución de la muestra. En cambio, la gráfica de la derecha muestra la distribución muestral de la media x, es decir, la distribución de las 10000 medias generadas a partir de las 10000 muestras, la distribución muestral parece una normal, pero veamos que sucede si aumentamos el tamaño de la muestra.

Anteriormente usamos una muestra de tamaño, ahora realicemos el mismo ejercicio pero usando una muestra de tamaño 200, es decir cada una de las 10,000 muestras tendra 200 elementos:

```{r}
n <- 200 # Número de observaciones en cada muestra
r <- 10000 # Número de replicas / número de muestras a recolectar
muestras <- matrix(rexp(n*r,3),r)
#length(as.vector(muestras[,1]))

transpuesta<-t(muestras)
muestras.df<-data.frame(transpuesta)
head(muestras.df)

media <- data.frame(X1=apply(muestras.df,2,mean))
head(media)

prob <- media[media$X1>0.6,]; prob
prob

media_poblacional <- mean(media$X1)
label.left <- paste0("Media de 1 \n muestra: ",round(media$X1[1],3))
grafica1 <- muestras.df %>%
ggplot() +
geom_histogram(aes(x=X1),bins=10) +
annotate("text", x=1.2 , y=40 , label=label.left)
label.right <- paste0("Media de las \n distribución \n muestral \n con ", r," muestras \n de tamaño \n ") 
grafica2 <- media %>%
ggplot() +
geom_histogram(aes(x=X1)) +
scale_x_continuous(limits = c(0.2,0.6)) + xlab("medias") +
annotate("text",x=0.5, y=1500, label=label.right)
cowplot::plot_grid(grafica1,grafica2)
```

# Teorema del límite central 

## Otras distribuciones 

```{r}
suma <- data.frame(X1=apply(muestras.df,2,sum))
varianza <- data.frame(X1=apply(muestras.df,2,var))
```



```{r}
g1 <- muestras.df %>% 
  ggplot()+
  geom_histogram(aes(x=X1), bins = 10)+
  ggtitle("Distribución muestral de una muestra")+theme_light()

g2 <- suma %>% 
  ggplot()+
  geom_histogram(aes(x=X1), bins = 10)+
  ggtitle("Distribución muestral de la suma")+
  xlab("Suma de la muestra")+theme_light()

g3 <- media %>% 
  ggplot() + 
  geom_histogram(aes(x=X1), bins = 10)+
  ggtitle("Distribución muestral de la media")+
  xlab("Media de la muestra") + theme_light()

g4 <- varianza %>%
  ggplot()+
  geom_histogram(aes(x=X1), bins = 10)+
  ggtitle("Distribución muestral de varianza")+
  xlab("varianza de la muestra") + theme_light()

cowplot::plot_grid(g1,g2,g3,g4)
```

A continuación se creará una función para distribuciones muestrales de medias, varianzas y sumas. Las distribuciones que puede tomar la variable son: Exponencial (E), normal (N), uniforme (U), Poisson (P), binomial (B), gamma (G), Chi-cuadrada (X) y t de Student (T).

```{r}

dms <- function(n, distribucion=NULL, p1=NULL, p2=NULL){
  r<- 10000
  muestras <- switch(distribucion,
                     "E"=matrix(rexp(n*r,p1), r),
                     "N"=matrix(rnorm(n*r,p1,p2),r),
                     "U"=matrix(runif(n*r,param1,param2),r),
                     "P"=matrix(rpois(n*r,param1),r),
                     "B"=matrix(rbinom(n*r,param1,param2),r),
                     "G"=matrix(rgamma(n*r,param1,param2),r),
                     "X"=matrix(rchisq(n*r,param1),r),
                     "T"=matrix(rt(n*r,param1),r)
                     )
  sumas <- apply(muestras,1,sum)
  medias <- apply(muestras,1,mean)
  varianzas <- apply(muestras,1,var)
  par(mfrow=c(2,2))
  hist(muestras[1,],col="gray",main="Distribución de una muestra", breaks = 10)
  hist(sumas,col="gray",main="Distribución muestral de la suma")
  hist(medias,col="gray",main="Distribución muestral de la media")
  hist(varianzas,col="gray",main="Distribución muestral de la varianza")
}
```

```{r}
dms(200,"E",4)
```

# GRAFICO DE SENSIBILIDAD

## Calcular cual es la probabilidad de que la media sea mayor a 0.6 

# Investigar sobre valor actual neto (van) y la taza interna de retorno (tir) 












```{r}
i <- 0.065  
-20000+5000/(1+i)+8000/(1+i)^2+10000/(1+i)^3
```

