---
title: "clase 11 de septiembre"
author: "Nahun Antonio Martínez Olmos"
date: "2023-09-11"
output: pdf_document
editor_options: 
  markdown: 
    wrap: 72
---

```{r setup, include=FALSE}
knitr::opts_chunk$set(echo = TRUE)
```

# Distribución binomial

dbinom(valor, size=n, prob=p) = 0.087

```{r}
dbinom(20,50,0.35)
```

rango = 0:n df \<- data.frame(x=rango, y=dbinom())

```{r}

library(ggplot2)
df <- data.frame(x=0:50, y=dbinom(0:50,50,0.35))

head(df)
df
valor<-df$y


ggplot(data=df, aes(x=x,y=y, fill=factor(ifelse(x==valor,"valor","resto")))) +
  geom_bar(stat = 'identity')

```

pbinom(valor, size=n, prob=p, lower.tail=FALSE)

```{r}
pbinom(14,50,0.35,lower.tail = FALSE);

1- pbinom(14,50,0.35)
```

TAREA: Area entre valores

p(12\<x\<20)

```{r}
p1<- pbinom(19,50,0.35)-pbinom(12,50,0.35); p1

p2<- pbinom(15,50,0.35)-pbinom(9,50,0.35); p2

```

qbinom(a, size=n, prob=p) es una distribucion binomial a la inversa

```{r}
qbinom(0.3,50,0.66)
```

modelacion y sumulacion

rbinom(10,size=9,p) me produce una muestra aleatoria de numeros con
comportamiento binomial

```{r}
rbinom(10,50,0.35)
```

cada vez que se ejecuta el codigo se generan numeros aleatorios y R
genera valores diferentes. Si usted quiere generar los mismos valores se
puede fijar un semilla mediante la funcion set.seed() (opcional, si
ponemos un numero dentro del parentesis y si le ponemos por ej 1 estará
especifico para un conjunto de datos)

```{r}
set.seed(1)
rbinom(10,50,0.35)
```

## Distribución de poisson

dpois() ppois() qpois() rpois(): hacer simulación

ejemplo:

dpois(valor,lambda=lambda)

```{r}
dpois(4,0.9)

rango=0:8
df <- data.frame(rango, y=dpois(rango,lambda=0.9))
df
valor<-4


ggplot(data=df, aes(x=rango,y=y, fill=factor(ifelse(rango>=valor,"valor","resto")))) +
  dens(stat = 'identity')
```

```{r}
dpois(0,0.9)+dpois(1,0.9)+dpois(2,0.9)

ppois(2,0.9)

valor<-2


ggplot(data=df, aes(x=rango,y=y, fill=factor(ifelse(rango<=valor,"valor","resto")))) +
  geom_bar(stat = 'identity')
```

#### Dustribución de poisson a la inversa

```{r}
qpois(0.4,0.9)
```

### Simulación de datos con comportamiento de poisson

```{r}
rpois(30,0.9)
```

## Distribución normal

$X$ se distribuye con $\mu=3$ y $\sigma=0.3$, encontraremos la
probabilidad de $x=3$ y $x=2.8$

Sintaxis: pnorm(valor1, mean=$\mu$, sd= $\sigma$)

```{r}
pnorm(2.8, 3, 0.3)

rango = c(3-3*0.3, 3+3*0.3)

ggplot(data.frame(x=rango), aes(x=rango)) + 
  stat_function(fun = dnorm, n=101, args = list(mean=3, sd=0.3)) +
  geom_area(stat = 'function', fun =dnorm, args=list(mean=3, sd=0.3),
            fill='red', xlim=c(3-3*0.3, 3+3*0.3), alpha=0.3)
```

## Distribución uniforme

punif()

Una persona espera aleatoriamente entre 0 y 90 minutos. Sí al dia
siguiente espera menos de 15 minutos mantiene el trato, sí espera entre
15 y 55 minutos no toma decisiones, mientra que si se tarda mas de 55
minutos rompe el trato.

a)  menor a 15 minutos

```{r}
x<-15
punif(x, min=0, max=90, lower.tail = TRUE)
```

b)  entre 15 y 55 minutos

```{r}
punif(55, min=0, max=90, lower.tail = TRUE) - 
  punif(15, min=0, max=90, lower.tail = TRUE)
```

c)  menor que 55 minutos

```{r}
1-punif(55, min=0, max=90, lower.tail = TRUE)
```

d)  aplace la decisión para la segunda cita si se tarda mas de 55
    minutos.

```{r}
(1-punif(55, min=0, max=90, lower.tail = TRUE))^2
```

Una empresa busca personal, el perfil solicitado es que sean personas
extrovertidas y creativas. Se han presentado 50 candidatos y el criterio
establecido es que superen el percentil 80 en creatividad y
extroversion. Se dabe que la variable extroversion se distribuye
normalmente con $\mu=5$ y $\sigma=1$ y que la variable creatividad se
distribuye como una $t$ de student y tiene parametros de $10$ gl y
ademas ambas puntuaciones son independientes.

a)  cuantos candidatos serán seleccionados.

$t$ de $studen$ : pt(X, df (gl), lower.tail(TRUE,log.p=false))

```{r}
1-pnorm(5.841620,5,1,lower.tail = TRUE)

pt(0.8790,10,lower.tail = TRUE)

qt(0.8,10,lower.tail = TRUE)
```

b)  Que puntuaciones debe superar un aspirante en creatividad y
    extroversión para ser admitido. creatividad \> 0.879 Extroversión \>
    5.8416

c)  Se extrae al azar 16 candidatos. ¿Cual es la probabilidad de que la
    media (de esas 16 notas) sea mayor que 4.5.

$\overline{X}$ y $\frac{\sigma}{n^{0.5}}$

```{r}
n=16
x=4.5
mu=5
sigma=1
e.e=1/4

1-pnorm(4.5,5,e.e,lower.tail = TRUE)
```

d) p(x>5.6) con n=1

```{r}
1-pnorm(5.6,5,1,lower.tail = TRUE)
```
e) p(x>5.6) con n=16

```{r}
1-pnorm(5.6,5,e.e,lower.tail = TRUE)
```

Ejemplo. La duración media de un modelo de marca pasos es de 7 años. 

es una distribución exponencial: pexp(x, rate=1/beta, lower.tail=TRUE)

a) Cual es la probabilidad que dure al menos 5 años. 

```{r}
pexp(5, rate = 1/7, lower.tail = FALSE)
1-pexp(5, rate = 1/7, lower.tail = TRUE)
```


b) Cual es la probabilidad que dure menos de 3 años. 

```{r}
pexp(3, rate = 1/7, lower.tail = TRUE)
```

c) Si usted ya tiene implantado el marcapasos durante 4 años, cual es la probabilidad que dure otros 4 años.

```{r}
a<-pexp(8, rate = 1/7, lower.tail = TRUE)-pexp(4, rate = 1/7, lower.tail = TRUE)
b<-pexp(4, rate = 1/7, lower.tail = TRUE)
a/b
```


