---
title: "Espacios muestrales (práctica 9)"
author: "Nahun Antonio Martínez Olmos"
format: pdf
editor: visual
---

# Espacios muestrales y muestras aleatorias 

sintaxis: sample(x, size, replace=FALSE, prob=NULL)

```{r}
moneda <- c("cara", "corona") #vector del que se tomara la muestra
n<-10

lanzamiento <- sample(moneda, n, replace = TRUE); lanzamiento
```
se generará un espacio

```{r}
espacio <- 1:54

n<-6

muestra1 <- sample(espacio, n, replace = TRUE); muestra1

muestra2 <- sample(espacio, n, replace = FALSE); muestra2
```

Simular 4 lanzamientos de dos dados 

```{r}
espacio <- as.vector(outer(1:6,1:6,paste))
espacio

muestrad <- sample(espacio,4,replace=TRUE); muestrad
```
Espacio muestral para naipes 

```{r}
naipes <- paste(rep(c("A",2:10,"J","Q","K"),4),
                c("OROS","COPAS","DIAMANTES","BASTOS"))
naipes
```
generar una muestra aleatoria de 120 elementos con los numeross del 1 al 6.

```{r}
v<-1:6;n<-120

probabilidades <- c(0.5, 0.25, 0.15, 0.04, 0.03, 0.003)
sum(probabilidades)

muestra<-sample(v,n,replace=TRUE,probabilidades); muestra


```
Cree una función que reciba los números de 1 a 500, inclusibe, la funcion retornará el espacio formado por los numeros dibisible entre 7, luego debera extraer una muestra aleatoria de estos numeros con reemplazo,

```{r}
v=c()
j=0
for (i in 1:500) if (i%%7==0) {
  v[j]=i
  j=j+1
}
v
```














