---
title: "Practica para parcial III"
author: "Nahun Antonio Martínez Olmos"
date: "2023-11-13"
output: pdf_document
---

```{r setup, include=FALSE}
knitr::opts_chunk$set(echo = TRUE)
```

# Distribucion en el muestreo

Generación de 2 muestras de tamaño 10, dos de tamaño 1000 y dos de tamaño 10000

```{r}
set.seed(7)
p.10 <- rbinom(2, 10, 0.295)/10
p.1000 <- rbinom(2, 1000, 0.295)/1000
p.10000 <- rbinom(2, 10000, 0.295)/10000

m<-rbind(p.10, p.1000, p.10000)
```

# Intervalos de confianza

## A pie

```{r}
set.seed(4)
fumadores <- rbinom(1, size=100, prob = 0.295); fumadores
p1.100 <- fumadores/100
se.p1.100 <- (p1.100*(1-p1.100)/100)^0.5

# Al 95% de confianza

alpha<-0.05
ci.inf <- p1.100 - qnorm(1-alpha/2)*se.p1.100
ci.sup <- p1.100 + qnorm(1-alpha/2)*se.p1.100

ci.inf; ci.sup

# Al 99% de confianza

alpha<-0.01
ci.inf <- p1.100 - qnorm(1-alpha/2)*se.p1.100 # cota inferior
ci.sup <- p1.100 + qnorm(1-alpha/2)*se.p1.100 # cota superior 

ci.inf; ci.sup
```

## para 5 muestras binomiales

```{r}
set.seed(4)
p5.100 <- rbinom(5, size = 100, prob = 0.259)/ 100 
se.p5.100 <- (p5.100*(1-p5.100)/100)^0.5

alpha<-0.05
ci.inf <- p5.100 - qnorm(1-alpha/2)*se.p5.100 # cota inferior
ci.sup <- p5.100 + qnorm(1-alpha/2)*se.p5.100 # cota superior 

cbind(ci.inf, ci.sup)
```

## Para 5 muestras normales

```{r}
media<-20
st<-3
c <- 1:5
n<-8
for (i in c) {
  
 # n <- rnorm(5,media, st)
  
  if (i==1) {
    matriz <- rbind(rnorm(n,media, st))
  } else {
    matriz <- rbind(matriz,rnorm(n,media, st))
  }
  
}

matriz
```

## intervalo con comando

```{r}
p.t <- 0.43
p.c<-0.46
n.v <- 799
votos.c <- n.v*p.c
votos.t <- n.v*p.t

# intervalo para donald trump
prop.test(x=votos.t, n= n.v, conf.level = 0.95)

# intervalo para donald clintom
prop.test(x=votos.c, n= n.v, conf.level = 0.95)
```

# intervalos para la media

Salario medio de hombres y mujeres

```{r}
library(simFrame)
data(eusilcP)

hombres <- eusilcP$eqIncome[eusilcP$gender=="male"]
mujeres <- eusilcP$eqIncome[eusilcP$gender=="female"]

t.test(hombres, conf.level = 0.95)
t.test(mujeres, conf.level = 0.95)
```

Con un 95% de confianza, la media de ingreso de los hombres se encuentra entre 20787.45 y 21040.75, 75, mientras que el de las mujeres está entre 19326.58 y 19.575.o6. dado que los intervalos de confianza no se solapan, podemos afirmar, con n 95% de confianza, que las mujeres ganan en media menos que los hombres.

# Prueba de hipotesis

## bilateral para proporcion

```{r}
p.c <- 0.46
n.v <- 799
votos.c <- n.v*p.c

prop.test(x=votos.c, n=n.v, p=0.49, conf.level = 0.95, alternative = "two.side") #Prueba de dos colas 
```

observando el p valor podemos concluir que el estadistico no cae en la region critica y, por tanto, no se rechaza la hipótesis nula. Es decir no hay suficiente evidencia para adirmar que la verdadera proporcion sea distinta de 0.49, lo que indica que la hipotesis alternativa no es estadisticamente significativa. Recordemos: esto no implica que la conclusión del contraste sea que la proporcion de votantes es igual a 0.49 (de hecho, fue o.485)

# de una cola para proporción

$H_{0}=\rho \geq 0.49$ $H_{1}=\rho < 0.49$

alternative="less" para cola izquierda y alternative="greater" para cola derecha

```{r}
pc <- 0.46
nv<-799

votos.c<-nv*pc 


prop.test(x=votos.c, n=nv, p=0.49, conf.level = 0.95, alternative = 'less')
```

## Prueba de hipotesis para media

$H_{0}=\mu \leq 21000$ $H_{1}=\mu > 21000$

```{r}

t.test(hombres, conf.level=0.9, mu=21000, alternative = 'greater')
```

# Hipotesis para diferencia de medias

## Contraste de igualdad de varianzas

$H_{0}: \sigma^{2}_{1} / \sigma^{2}_{2} = 1$ $H_{1}: \sigma^{2}_{1} / \sigma^{2}_{2} \neq 1$

```{r}
var.test(hombres, mujeres, conf.level = 0.95)
```

con base al valor p se concluye que no se puede rechaar la hipotesis de igualdad de varianzas

## Diferencia de medias

Ya que se comprobo que las varianzas son estadisticamente iguales, especificamos eso en el comando t.test

$H_{0}=\mu_{1} - \mu_{2} = 0$ $H_{1}=\mu_{1} - \mu_{2} \neq 0$

```{r}
t.test(hombres, mujeres, conf.level = 0.95, mu=0, var.equal = TRUE)
```

los datos evidencian la existencia de brecha salarial en Austria. La segunda parte de los resultados nos proporciona el intervalo de confianza al 95% de la verdadera diferencia de ingresos medios entre hombres y mujeres.

A continuacion se realizará la generación de 2 muestras de una normal y se realizará una prueba de hipotesis para la diferencia de medias de ambas

```{r}
set.seed(16)
muestra1 <- rnorm(1000000, mean=15, sd=1)
muestra2 <- rnorm(1000000, mean=15, sd=1)

t.test(muestra1, muestra2, var.equal = TRUE, mu=0)
```

## Contraste de hipotesis para muestras apareadas

$\overline{D}=$ diferencia media de pesos

$H_{0}: \overline{D} \leq 1.5$ $H_{1}: \overline{D} > 1.5$

```{r}
#Pesos

antes <- c(85,93,84,87,84,79,85,78,86)
despues<-c(77,93,77,85,77,76,86,77,79)
```

los siguientes supuestos deben ser verificados para que los resultados del contraste sean válidos

1.  la diferencia se distribuye como una distribucion normal en muestras menores de 30
2.  Independencia. este supuesto requiere que la seleccion de las parejas de la muestra sea aleatoria

```{r}
dif <- antes-despues

shapiro.test(dif)
```

la diferncia sigue una distribucion normal, ahora se pasará a realizar el contraste sobre la diferencia media del peso.

```{r}
t.test(antes, despues, conf.level = 0.95, mu=1.5, alternative = "greater", paired = T)
```

los resultados indican es que el promedia de los datos de despues es significativamente menos que los de antes.

## contraste para diferencia de proporciones

$H_{0}: \rho_{1}-\rho_{2}=0$ $H_{1}: \rho_{1}-\rho_{2} \neq 0$

```{r}
n1<- 0.46*799;N1<-799
n2<-0.48*1295;N2<-1295

prop.test(x=c(n1,n2), n=c(N1,N2), conf.level = 0.99)

```

No hay evidencia suficiente para concluir que las proporciones son diferentes
