---
title: "Intervalos"
author: "Nahun Antonio Martínez Olmos"
date: "2023-09-25"
output: pdf_document
---

```{r setup, include=FALSE}
knitr::opts_chunk$set(echo = TRUE)
```

## R Markdown

Ejemplo, calcular intervalo de confianza:

```{r}
n <- 50
media <- 32
desv <- 6
nc <- 0.9
error.est <- desv/sqrt(n)

margen.error <- 1.644854*error.est

LI <- media - margen.error; LS <- media + margen.error
cat('[',LI,',',LS,']')
```

$Z_{\frac{\alpha}{2}}$

## Función para intervalos de confianza

```{r}
library(BSDA)
#library(lattice)
zsum.test(mean.x = 32, sigma.x = 6, n.x = 50, conf.level = 0.9)
```

Intervalos para diferencia de medias.

```{r}
zsum.test(mean.x = 81, sigma.x = 5.2, n.x = 25, mean.y = 76, sigma.y = 3.4,
          n.y = 36, conf.level = 0.99)
```

# ejercicico

hay 35 estudiantes y quienren estimar la media de las notasm con base al historico se sabe que la std es de 2.01, la media de los 35 estudiantes es de 4.9.

Construya 3 intervalos de confianza, uno de 90%, 95% y 99%.

```{r}
zsum.test(mean.x = 35, sigma.x = 2.01, n.x = 35, conf.level = 0.9)
zsum.test(mean.x = 35, sigma.x = 2.01, n.x = 35, conf.level = 0.95)
zsum.test(mean.x = 35, sigma.x = 2.01, n.x = 35, conf.level = 0.99)
```

## Muestras pequeñas

```{r}
qt(0.05,9)
```

Prueba de Fisher.

t.test se usa para prueba e hipotesis y construye un intervalo de confianza.

```{r}
url<- 'https://raw.githubusercontent.com/fhernanb/datos/master/medidas_cuerpo'
datos <- read.table(file=url, header = TRUE)
head(datos)
dim(datos)
```

```{r}
hombres <- datos[datos$sexo=="Hombre",]
```

grafico

```{r}
library(car)
par(mfrow=c(1,2))

qqPlot(hombres$altura, pch=19, main='qqplot para Altura',
       xlab = 'Cuantiles teoricos', ylab = 'Cuantiles muestrales')
hist(hombres$altura,freq = F,main = 'Histograma para la altura')
points(density(hombres$altura),type = "l",lwd=4)
```

Intervalo de confianza.

```{r}
shapiro.test(hombres$altura)

res <- t.test(x=hombres$altura, conf.level=0.90)
res$conf.int
```

```{r}
mujeres <- datos[datos$sexo=="Mujer", ]
shapiro.test(mujeres$altura)
```

```{r}
par(mfrow=c(2,2))
require(car)  # Debe instalar antes el paquete car
qqPlot(hombres$altura, pch=19, las=1, main='QQplot altura hombres',
       xlab='Cuantiles teóricos', ylab='Cuantiles muestrales')

hist(hombres$altura, las=1, xlab='Altura', ylab='Frecuencia',
     main='Histograma altura hombres')

qqPlot(mujeres$altura, pch=19, las=1, main='QQplot altura mujeres',
       xlab='Cuantiles teóricos', ylab='Cuantiles muestrales')


hist(mujeres$altura, las=1, xlab='Altura', ylab='Frecuencia',
     main='Histograma altura mujeres')

res <- t.test(x=hombres$altura, y=mujeres$altura,
              paired=FALSE, var.equal=TRUE, conf.level = 0.95)
res$conf.int

```

Analisis con las diferencias de medias

```{r}
library(stats)
diferencias<-abs(hombres$altura-mujeres$altura)

qqPlot(diferencias, pch=19, main='qqplot para alturas',
       xlab = 'Cuantiles teoricos', ylab = 'Cuantiles muestrales')

shapiro.test(diferencias)
```

## Intervalo de confianza para la diferencia de proporciones

```{r}
#Intervalo de confianza bilateral para la varianza
require(stests)  # Para cargar el paquete
res <- stests::var.test(x=ingresoh, conf.level=0.95)
res$conf.int

#Intervalo de confianza bilateral para la razón de varianzas (prueba F)
res1 <- stests::var.test(x=ingresoh, y=ingresom, conf.level=0.95)
res1$conf.int
```
