---
title: "practica"
author: "Nahun Antonio Martínez Olmos"
date: "2023-10-02"
output: pdf_document
---

```{r setup, include=FALSE}
knitr::opts_chunk$set(echo = TRUE)
```

# Distribución binomial

examen con 10 preguntas de respuesta múltiple

a)  identificar la distribución del número de respuestas correctos

```{r}
n<-10
p<-1/4
```

b)  

```{r}
df<-data.frame(x=0:10,y=dbinom(0:10,10,p))


acumulado <- c()

for (i in 0:10) {
  acumulado[i+1]<-pbinom(i,10,p)
}

distr<-data.frame(x=0:10,y=acumulado)

plot(x=distr$x,y=df$y, ylab='F(x)',xlab= 'Número de eventos', 
     main = 'Porbabilidades Binomiales', col='Orangered', type='h', lwd=17)

plot(x=distr$x,y=distr$y, ylab='F(x)',xlab= 'Número de eventos', 
     main = 'Porbabilidades Acumuladas', col='Orangered', type='s', lwd=7) #type= h, s ó l



```

c)  probabilidad de que acierte 5 o más preguntas

```{r}
sum(dbinom(5:10,10,0.25))
1-pbinom(4,10,0.25)
```

d)  5 preguntas o menos

```{r}
pbinom(5,10,0.25)
```

probabilidad de al menos una pregunta

```{r}

1-dbinom(0,10,0.25)

```

$n=25$ y $p=07$

```{r}
sum(dbinom(0:20,25,0.7))

```

```{r}
library(ggplot2)

df<-data.frame(x=0:25,y=dbinom(0:25,25,0.7))
valor<-20
x=4

ggplot(data = df, aes(x=x,y=y, fill=factor(ifelse( x<20,"valor","resto"))))+
  geom_bar(stat = 'identity')

```

## Distribución normal acumulada

```{r}
pbinom(20,50,0.35)
```

## Distribución binomial a la inversa

```{r}
qbinom(0.4,50,0.684)
```

##Simulacion de valores binomiales

```{r}
rbinom(12, 70, 0.486)
```

# Distribusion de Poisson

```{r}
dpois(6,8)
```

## acumulada

```{r}
ppois(6,9)
```

##inversa

```{r}
qpois(0.206778,9)
```

#simulalcion de valores que siguen una distribución de Poisson

Un programador comete en promedio 4 errores

a)  probabilidad de que cometa al menos un error

$\lambda=4$

```{r}
1-dpois(0,4)
```

```{r}
x<-0:5
tabla1<-cbind(x,'pr'=dpois(x,4)); tabla
```

```{r}
tabla2<-cbind(x,'pr'=ppois(x,4)); tabla
```

```{r}
par(mfrow=c(1,2))
x<-0:12

plot(x, dpois(x,4), type='h', xlab='Número de errores',
     ylab='probabilidades')
plot(x, ppois(x,4), type='h', xlab='Número de errores',
     ylab='probabilidades Aacumuladas')
```

# Distribución geometrica

La probabilidad de que un vendedor venda un producto en una visita es un 0.09.

a)  hallar la probabilidad de 5 fracazos antes de realizar la primera venta.

```{r}
dgeom(5,0.09)
```

b)  hallar la probabilidad de que el número de fracasas antes de realizzar la primera venta sea inferior a 8

```{r}
pgeom(7,0.09)
```

# Distribucion binomial negativa

La probabilidad de que un futbolista anote 1 gol es 0.38

a)  probabilidad de que tenga que realizar 8 tiros para anotar 3 goles

```{r}
p<-0.39
r<-3
dnbinom(8-r,r,p)
```

# distribución hipergeometrica

En una empresa de 40 empleados 25 son hombres y 15 son mujeres, se forma xomite por 7 personas

a)  Calcular la probabilidad de que 5 de las personas que forman un comité sean 7

```{r}
#dhyper(x,N1,N2,n)

dhyper(5,25,15,7)
```

# Distribuciones Continuas

## Distribucion de uniforme

El tiempo de retraso en minutos de un vuelo sigue una distribución uniforme continua entre 1 y 7.

a)  Representar gráficamente la función de densidad y de distribución

```{r}
par(mfrow=c(1,2))
x<-seq(1,7,0.01)
a<-1;b<-7
plot(x,dunif(x,a,b), type='s', xlab='x', ylab='Función de densidad uniforme')
#abline(v = 1, col='red', lwd = 3)
plot(x,punif(x,a,b), type='s', xlab='x', ylab='Función de densidad uniforme')

```

b)  simular una muestra de 10000 tiempos de retraso. Representar el histograma de la muestra y una estimacion de la densidad. Obtener las medias y desbiaciones típicas teoricas y muestrales.

```{r}
set.seed(11)
n<-10000
muestra<- runif(n,a,b)
par(mfrow=c(1,1))
hist(muestra,xlab='x',ylab = 'Frecuencia relativa', main = 'Histograma', prob=T,
     breaks = 12)
#abline(v = mean(muestra), col='red', lwd = 3)
points(density(muestra), type='l', lwd=4)

media.teorica <- (a+b)*0.5;media.teorica
std.teorica <- sqrt((b-a)^2/12); std.teorica 

```

##Distribución normal

El gasto mensual de una familia en una salida sigue una distr normal con $\mu=1500$ dolares con $\sigma=167$

a)  representar las funciones de densidad y de distribución del gasto

```{r}
par(mfrow=c(1,2))
mu<-1500; sigm<- 167
x<-seq(mu-4*sigm, mu+4*sigm, 0.1)
plot(x, dnorm(x,mu,sigm), type='l',xlab='Gasto mensual',ylab='Funcion de densidad')
plot(x, pnorm(x,mu,sigm), type='l',xlab='Gasto mensual',ylab='Funcion de distribución')
```

b)  porcentaje de familias cuto gasto es superior a 1700 euros

```{r}
1-pnorm(1700,mu,sigm)
```

c)  porcentaje de familias cuyo gasto mensual se encuentra entre 1200 y 1600

```{r}
pnorm(1600,mu,sigm)-pnorm(1200,mu,sigm)
```

c)  porcentaje de familias cuyo gasto mensual es por debajo de 1100 eeuros

```{r}
pnorm(1100,mu,sigm)
```

d)  Gasto maximo del 10% de las familias con menor gasto.

```{r}
qnorm(0.1,mu,sigm)
```

f)  gasto minimo del 5% de las familias que mas gastan en vacaciones

```{r}
qnorm(0.95,mu,sigm)
```

g)  obtener los deciles del gasto mensual

```{r}
seq(0:1,0.1)
seq(0.1,0.9,0.1)
cbind(seq(0.1,0.9,0.1),qnorm(seq(0.1,0.9,0.1),mu,sigm))
```

## Distribución exponencial

El tiempo de servicio medio de un cajero en un supermercado es de 3 minutos.

a)  representar graficamente la fundion de densidad y de distribución del tiempo del servicio

```{r}
par(mfrow=c(1,2))
x<-seq(0,10,0.01)
plot(x, dexp(x,rate = 1/3), type='l', xlab='x',ylab='Función de densidad')
plot(x, pexp(x,rate = 1/3), type='l', xlab='x',ylab='Función de densidad')
```

b)  probabilidad de que un cliente sea atendido en menos de dos minutos

```{r}
pexp(2,1/3)
```

c)  probabilidad de que un cliente sea atendido en mas de cuatro minutos

```{r}
1-pexp(4,1/3)
```

c)  simular una muestra del tiempo de 100 clientes. obtener media y varianza de la muestra simulada.

```{r}
n<-rexp(100,1/3)

hist(n, breaks = 10, main='servicio para clientes', freq = F)
points(density(n),type='l',lwd=3)


```

##Distribucion gamma

```{r}
x<- seq(0,12,0.1)
a<-1;b<-1
y<-dgamma(x,a,b)
plot(x,y,type='l',ylab='Función de densidad',main='Distribución Gamma')
text(10,1.0-a/15, paste("a=", toString(a)),col=a)

for (a in c(2,3,4,5,6)) {
  y<-dgamma(x,a,b)
  lines(x,y)
  text(10,1.0-a/15, paste("a=", toString(a)),col=a)
}
```

El tiempo de servicio medio de un cajero cajero para atender a 3 clientes en un supermercado es de 4 minutos.

a)  probabilidad de que un cliente sea atendido en mas de seis minutos

```{r}
1-pgamma(6,3,1/4)
```

# Intervalos de confianza

```{r}
set.seed(4)
fumadores <- rbinom(1,100,0.295)
pf <- fumadores/100

prop.test(fumadores,100,0.295, conf.level = 0.95)
```

```{r}
p.t <- 0.43; n.v <- 799 ; pc<- 0.46
votos.c <- n.v*pc
votos.t <- n.v*p.t  

prop.test(x=votos.c, n=n.v, conf.level = 0.95)

prop.test(x=votos.t, n=n.v, conf.level = 0.95)

```

## intervalo con t de student

```{r}
library(simFrame)

data("eusilcP")

head(eusilcP,3)
dim(eusilcP)

ingresoh <- eusilcP$eqIncome[eusilcP$gender=="male"]
ingresom <- eusilcP$eqIncome[eusilcP$gender=="female"]

t.test(ingresoh, conf.level = 0.95)

t.test(ingresom, conf.level = 0.95)
```

## Intervalo con distribucion normal

```{r}
library(BSDA)
var(ingresoh)
length(ingresoh)
mediah<-mean(ingresoh)
stdh<-sd(ingresoh)
mediaf<-mean(ingresom)
stdf<-sd(ingresom)
zsum.test(mean.x = mediah, sigma.x = stdh, n.x = 28539, conf.level = 0.95)

```

prueba de diferenia de medias para los ingresos medios de hombres y mejores

```{r}
zsum.test(mean.x = mediah, sigma.x = stdh, n.x=28539,
          mean.y = mediaf, sigma.y = stdf, n.y=28539, conf.level = 0.95)
```
