---
title: "VANylaTIR"
author: "Nahun Antonio Martínez Olmos"
date: "2023-10-17"
output: pdf_document
---

```{r setup, include=FALSE}
knitr::opts_chunk$set(echo = TRUE)
```

# Estados financieros 

```{r cars}
flujo_de_efectivo <- c(-100, 30, 40, 25, 56, 23) 
exponente <- 0:(length(flujo_de_efectivo)-1)

# calcular el VAN 
k<- 0.5

van <- sum(flujo_de_efectivo / (1 + k) ** exponente)
van
```

```{r}
tir <- uniroot(function(r) sum(flujo_de_efectivo / ((1+r) ** exponente)) - van, interval = c(0, 1))$root
tir
```
# Ejemplo 

```{r}
set.seed(7)
fj <- rexp(8, 1/500); fj
fj <- c(-1000)+fj

f <- c(-20000, 1000, 7000, 11000, 14000)

van_tir <- function(flujo_de_efectivo, k) {
  exponente <- 0:(length(flujo_de_efectivo)-1)
  van <- sum(flujo_de_efectivo / (1 + k) ** exponente)
  tir <- uniroot(function(r) sum(flujo_de_efectivo / ((1+r) ** exponente)) - van, interval = c(0, 1))$root
  
  return(paste(van, tir))

}

van_tir(f, 0.17)
```

# A partir de aqui va el codigo bueno 

```{r}
flujo_de_efectivo <- c(-100, 30, 40, 25, 56, 23) 

flujo_de_efectivo <- c(-20000, 1000, 7000, 11000, 14000)
exponente <- 0:(length(flujo_de_efectivo)-1)

# calcular el VAN 
k<- 0.11


van <- sum(flujo_de_efectivo / (1 + k) ** exponente);van


fc <- flujo_de_efectivo[2:length(flujo_de_efectivo)]
e <- 1:(length(fc))

tir <- uniroot(function(r) sum(fc / ((1+r) ** e)) + flujo_de_efectivo[1], interval = c(0, 1))$root; tir

```
## Funcion para calcculo del van y la tir

```{r}

fj <- c(-20000, 1000, 7000, 11000, 14000)

VAN_TIR <- function (flujo_de_efectivo, k) {
  
  exponente <- 0:(length(flujo_de_efectivo)-1)
  van <- sum(flujo_de_efectivo / (1 + k) ** exponente)
  
  fc <- flujo_de_efectivo[2:length(flujo_de_efectivo)]
  e <- 1:(length(fc))
  tir <- uniroot(function(r) sum(fc / ((1+r) ** e)) + flujo_de_efectivo[1], interval = c(0, 1))$root
  van<-round(van,4); #tir<-round(tir,4)
  return(paste('VAN=',van,' ','TIR=',tir))
}


VAN_TIR(fj, 0.19)
```
Ejemplo 

```{r}
set.seed(7)
f <- rexp(8, 1/500); f
f[1]<--3000
f
VAN_TIR(f,0.16)

flujos <- c(-100000, 30000, 40000, 50000, 20000)

VAN_TIR(f, 0.16)
```
A continuacion se muestran los flujos de efectivo que se estima que se obtendran en cada uno de los siguientes 7 años.

```{r}
plot(f[2:length(f)], type = 'l', lwd=6, main = 'Flujos de efectivo', xlab='Años' )
```

El inversionista cuenta con un capital de 3000 dolares, 

mediante estudios de mercado similares se ah determinado una tasa de descuento del 16%, ahora mediante el calculo de las herramientas financieras VAN y tir se determinará si es rentable para el inversionista realizar este proyecto.

```{r}
VAN_TIR(f,0.16)
```















